# 会计估计

提问人：guoji2020 时间：2021-08-05 08:05:08
陈老师好：
1 、在对未来的不确定事项进行会计估计时，在取值的时候是否一定不能取100%及0%的情况，因为我理解100%及0%的状态是确定事项，不是不确定性事项，对不确定事项进行估计时的取值区间应大于零小于100%。是否可以这样理解呢
2 、如果 1 中的事项是对的前提下，对于应收款项预计损失的计量就不能为 0 ，因为 0 的状态属于确定的状态是认为100%可以收回的状态。我理解这就偏离了准则制定者认为可收回性是个不确定性事项的事实。是否可以这样理解呢
3 、准则规定预计损失按照期望值法进行计量。这是否意味着未来的可能性一定不是一种可能性，至少要大于一种可能性的估计呢。
4 、如果说对预计损失的计量是要只考虑未来不好的情况下的计提，因为只有不好的情况下才需要计提。那如何理解对未来经济状况好的情况也需要给个概率并取值呢。

回答人：chenyiwei
不确定性也有大小之分，特别是最终结果只可能是“二选一”的情况下，应选择最可能出现的结果，此时该种结果视同概率为100%。如果有多种不同可能结果，则可能采用概率加权（期望值法）。
通常情况下对应收账款的预期信用损失率不能为零，但对某些信用状况很好的债务人采用个别认定法计提的情况可能有例外。
预计损失是中性概念，应同时考虑有助于缓解或减少损失的有利因素或有利变化。

提问人：guoji2020 时间：2021-08-07 08:05:08
陈老师您好！
对于 1 的情况，如果是期望值法的话，取值是否不能为0%，或者是100%。
对于 2 的情况，如果采用组合法计提坏账的话为什么不能为0.采用对某些信用状况很好的债务人采用个别法就可以为零呢。

回答人：chenyiwei
1 、期望值法一般不能采用0%或100%这样绝对的比例。 2 、组合中总有一定概率发生坏账。除非是由哪些采用个别认定法时计提比例为零的项目所构成的组合。

提问人：guoji2020 时间：2021-08-08 08:05:08
陈老师您好：
如果组合法总有一些概率会发生坏账，那个别认定的也应该有一定的概率发生坏账啊。因为按照准则要求预计损失的计提是采用期望值法计提的。个别认定的也应该有坏账的发生概率啊（因为未来可以好，也可以坏啊）

回答人：chenyiwei
个别认定法下，可以筛选出信用良好、预计在可预见未来不会出现坏账问题的客户，因为这是根据每个客户的个案情况进行的单独评估，所以坏账计提比例为零是有可能的。